【裁判字號】    97,訴,1831
【裁判日期】    971231
【裁判案由】    毒品危害防制條例
【裁判全文】
臺灣基隆地方法院刑事判決              97年度訴字第1831號
公  訴  人  臺灣基隆地方法院檢察署檢察官
被      告  乙○○
上列被告因違反毒品危害防制條例案件，經檢察官提起公訴（97
年度毒偵字第2667、2916號），因被告所犯為死刑、無期徒刑、
最輕本刑為3 年以上有期徒刑或高等法院管轄第一審案件以外之
罪，且於準備程序進行中，被告先就被訴事實為有罪之陳述，經
本院合議庭裁定進行簡式審判程序，判決如下：
    主  文
乙○○施用第一級毒品，累犯，處有期徒刑柒月；又施用第一級
毒品，累犯，處有期徒刑柒月。應執行有期徒刑捌月。
    事  實
一、乙○○前因施用毒品案件，經觀察、勒戒後，因認無繼續施
    用毒品之傾向，於民國94年11月30日執行完畢釋放，並經臺
    灣基隆地方法院檢察署檢察官以94年度毒偵緝字第144 號不
    起訴處分；復因施用第一級毒品案件，經本院以95年度訴字
    第257 號判決判處有期徒刑6 月確定；又因施用第二級毒品
    案件，經本院以94年度基簡字第1079號判決判處有期徒刑4
    月確定，於97年4 月30日因縮刑期滿執行完畢。另因竊盜案
    件，經臺灣高等法院以95年度上易字第200 號判決判處有期
    徒刑8 月確定，於前開95年度訴字第257 號判決所科之刑接
    續執行，於96年7 月15日因縮刑期滿執行完畢。
二、詎乙○○仍未戒除毒癮惡習，分別於下列時、地施用第一級
    毒品，嗣於下列時、地為警查獲，經警採集尿液送驗後，始
    悉上情：
（一）於97年7 月31日下午4 、5 時許，在位於臺北縣貢寮鄉○
      ○街7 之3 號之友人住處，以將第一級毒品海洛因置放於
      注射針筒內，加水混合後注射手臂血管之方式，施用第一
      級毒品。嗣經警於97年8 月1 日下午3 時5 分許，前往該
      址執行搜索時查獲。
（二）於97年9 月9 日上午6 、7 時許，在位於臺北縣貢寮鄉○
      ○街52號之友人住處，以將第一級毒品海洛因置放於注射
      針筒內，加水混合後注射手臂血管之方式，施用第一級毒
      品。嗣其於同日上午8 時30分許，在該址前為警查獲。
三、案經基隆市警察局移請及臺北縣政府警察局瑞芳分局報請臺
    灣基隆地方法院檢察署檢察官偵查起訴。
    理  由
壹、程序事項
    被告乙○○所犯者非為死刑、無期徒刑、最輕本刑為3 年以
    上有期徒刑之罪或高等法院管轄第一審案件，其於準備程序
    進行中，先就被訴事實為有罪之陳述，經告知其簡式審判程
    序之旨，並聽取公訴人、被告之意見後，本院合議庭依刑事
    訴訟法第273 條之1 第1 項之規定，裁定由受命法官獨任以
    簡式審判程序進行本案之審理。
貳、實體事項
一、事實認定部分
    上開事實，業據被告於檢察事務官詢問及本院審理時坦承不
    諱，且被告為警查獲後，採集之尿液檢體經送臺灣檢驗科技
    股份有限公司及臺灣尖端先進生技醫藥股份有限公司檢驗，
    確呈海洛因代謝物嗎啡、可待因之陽性檢驗結果，此有臺灣
    檢驗科技股份有限公司97年8 月22日出具之濫用藥物檢驗報
    告、臺灣尖端先進生技醫藥股份有限公司97年9 月19日出具
    之濫用藥物檢驗報告及臺北縣政府警察局瑞芳分局偵辦毒品
    危害防制條例案件犯嫌尿液檢驗編號對照表、基隆市警察局
    刑警大隊偵一隊偵辦毒品案件尿液檢體對照表附卷可稽，足
    認被告之自白與事實相符，本件事證明確，被告犯行應堪認
    定。
二、論罪科刑部分
（一）被告前因施用毒品案件，經觀察、勒戒後，於94年11月30
      日執行完畢釋放，有臺灣高等法院被告前案紀錄表在卷可
      稽，其經觀察、勒戒執行完畢釋放後，5 年內再行施用第
      一級毒品，核其所為，係犯毒品危害防制條例第10條第1
      項之施用第一級毒品罪。被告持有第一級毒品以供施用，
      持有之低度行為應為施用之高度行為所吸收，不另論罪。
（二）又按刑法於94年2 月2 日修正公布，自95年7 月1 日起施
      行，修正後之刑法刪除連續犯之規定，將本應各自獨立評
      價之數罪，回歸應賦予複數法律效果之原貌，故刑法修正
      施行後多次施用毒品之犯行，應採一罪一罰，始符立法本
      旨（最高法院96年度第9 次刑事庭會議決議可資參照）。
      本件被告係於刑法修正施行後，為2 次施用第一級毒品之
      犯行，且施用毒品之時、地相異，足認犯意並非同一，應
      予分論併罰。
（三）被告曾受如事實欄所載之徒刑執行完畢，此有臺灣高等法
      院被告前案紀錄表在卷可稽，其受徒刑之執行完畢，再為
      本件2 次施用毒品之犯行，係於5 年以內故意再犯有期徒
      刑以上之罪，均為累犯，應分別依刑法第47條第1 項之規
      定加重其刑。
（四）爰審酌被告經觀察、勒戒並經刑罰矯治後，竟未戒除毒癮
      之惡習，而再三施用毒品，顯認缺乏戒斷決心，然其所為
      僅屬戕害自身之行為，未侵犯其他法益，且於檢察事務官
      詢問及本院審理時均坦認犯行，犯後態度尚屬良好等一切
      情狀，分別量處如主文所示之刑，並依法定其應執行之刑
      。
據上論斷，應依刑事訴訟法第273 條之1 第1 項、第299 條第1
項前段，毒品危害防制條例第10條第1 項、第23條第2 項，刑法
第11條前段、第47條第1 項、第51條第5 款，判決如主文。
本案經檢察官甲○○到庭執行職務。
中    華    民    國    97    年    12    月    31    日
                  刑事第二庭法    官  邰婉玲
以上正本證明與原本無異。
如不服本判決應於收受送達後10日內向本院提出上訴書狀，並應
敘述具體理由；其未敘述上訴理由者，應於上訴期間屆滿後20日
內向本院補提理由書（均須按他造當事人之人數附繕本）「切勿
逕送上級法院」。
中    華    民    國    97    年    12    月    31    日
                            書 記 官  彭筠凱
附錄所犯法條：
毒品危害防制條例第10條第1項
施用第一級毒品者，處 6 月以上 5 年以下有期徒刑。


司法院資訊處製作；財團法人民間司法改革基金會備份。
